臺灣高等法院民事裁定　　　　　　　　　100年度抗字第843號
抗　告　人　江木清
訴訟代理人　許啟龍律師
上列抗告人因與豐鵬欣業股份有限公司間債務人異議之訴事件，
聲請訴訟救助，對於中華民國100年4月29日臺灣桃園地方法院10
0年度救字第10號裁定提起抗告，本院裁定如下：
    主  文
原裁定廢棄。
相對人於原法院之聲請駁回。
聲請及抗告訴訟費用由相對人負擔。
    理  由
一、按當事人因無資力支出訴訟費用而聲請訴訟救助者，關於請
    求救助之事由，應提出能即時調查之證據，以釋明之，此觀
    民事訴訟法第109條第 2項、第284條之規定自明。又當事人
    無資力支出訴訟費用者，法院應依聲請，以裁定准予訴訟救
    助，固為民事訴訟法第 107條所明定，惟該條所謂之無資力
    ，係指窘於生活，且缺乏經濟信用者而言。
二、本件相對人豐鵬欣業股份有限公司於原法院聲請意旨略以：
    伊於兩造間另案即原法院97年度重訴字第 282號清償債務事
    件受敗訴判決（以下稱另案判決），抗告人據以聲請假執行
    （即原法院99年度司執字第 80360號強制執行事件），惟抗
    告人前以原法院96年度簡上字第73號確認本票債權不存在事
    件之確定判決為執行名義，對伊財產違法強制執行，且有超
    額查封之情形，伊得就該部分主張抵銷，另案判決卻置而不
    論，明顯違背法令，伊於本案債務人異議之訴事件有勝訴之
    可能。再伊財產自民國92年 1月14日起遭抗告人查封迄今，
    無法自由處分，確無力支付本件新臺幣（以下同）208萬2,9
    59元之裁判費，爰依民事訴訟法第 107條之規定，聲請訴訟
    救助等情，並提出起訴狀、98年度各類所得資料清單及財產
    歸屬資料清單、臺灣桃園地方法院（以下稱桃園地院）97年
    度司執全字第1150號假扣押執行事件函文、建物登記謄本、
    營業淨利損失額明細表、桃園地院95年度執字第 27575號裁
    定、95年度桃簡字第1139號、96年度簡上字第73號判決及確
    定證明、99年度執事聲字第9號及本院99年度抗字第651號裁
    定書、桃園地院97年度事聲字第 131號、本院98年度抗字第
    463號裁定及確定證明書、桃園地院98年度事聲字第106號裁
    定、97年度司執全字第1150號裁定、本院99年度聲字第422
    號、第431號裁定、本院97年度聲字第427號裁定、相對人票
    據拒絕往來記錄查詢、桃園縣大溪地政事務所土地登記案件
    駁回通知書等件為憑（見原法院卷第13至141頁）。
三、惟查，相對人與訴外人豐田國際股份有限公司（以下稱豐田
    公司）於98年 9月22日以辦理第一次保存登記為原因，就坐
    落桃園縣大溪鎮○○里○○○段坑底小段第431-1、431-2、
    431-3建號建物成立公同共有，而相對人於同年8月10日與豐
    田公司就前開431-1 建號建物其中第4、7、8、9層建物成立
    買賣契約，契約總價為810萬元，同日並簽立公同共有協議
    書，有土地登記申請書、使用執照、所有權買賣契約書、協
    議書等件附卷可稽（見本院卷第 22-28頁），可見相對人出
    售前開建物獲有 8百餘萬元之對價。再相對人雖於97及98年
    度收入總額分別為1,963及320元（見原法院卷第142至146頁
    之稅務電子閘門財產所得調件明細表），然依原法院向財政
    部臺灣省北區國稅局桃園縣分局調取相對人99年度營業稅申
    報資料（見原法院卷第161-16 7頁），相對人於99年度申報
    應稅銷售額分別為634萬9,048元、685萬6,190元、364萬9,3
    81元、142萬6,667元、166萬952元、181萬3,333元，總計全
    年度為2,175萬5,571 元，平均每月銷售額約181萬元，顯見
    相對人仍有籌措款項以支出本件訴訟費用之信用技能，其聲
    請訴訟救助，自難准許。原法院准如相對人所請，尚有未洽
    。抗告意旨指摘原裁定不當，求為廢棄，非無理由。爰由本
    院予以廢棄，改判如主文第2項所示。
四、據上論結，本件抗告為有理由，爰裁定如主文。
中    華    民    國   100    年    6     月    27    日
                    民事第十一庭
                        審判長法  官  呂太郎
                              法  官  徐福晉
                              法  官  詹文馨
正本係照原本作成。
本裁定除以適用法規顯有錯誤為理由外，不得再抗告。如提起再
抗告，應於收受後10日內委任律師為代理人向本院提出再抗告狀
。並繳納再抗告費新台幣１千元。
中    華    民    國   100    年    7     月    5     日
                              書記官  洪秋帆